【裁判字號】    90,上易,34
【裁判日期】    900221
【裁判案由】    竊盜
【裁判全文】
臺灣高等法院高雄分院刑事判決          九十年度上易字第三四號
    上  訴  人  台灣屏東地方法院檢察署檢察官
    被      告  甲○○
右上訴人因被告竊盜案件，不服臺灣屏東地方法院八十九年度易字第一０二八號中華
民國八十九年十一月二十八日第一審判決（起訴案號：臺灣屏東地方法院檢察署八十
九年度偵字第三二九０號，移送原審併辦案號：同署八十九年度偵字第三一七一號）
，提起上訴，本院判決如左：
      主      文
原判決撤銷。
甲○○連續竊盜，累犯，處有期徒刑捌月。
      事      實
一、甲○○曾於民國八十四年八月十九日因竊盜案件，經法院判處有期徒刑十月確定
    ；又於八十四年九月二十六日因麻醉藥品管理條例案件，經法院判處有期徒刑七
    月確定，二罪接續執行而於八十五年十月十三日執行完畢；另於八十六年八月二
    十一日因麻醉藥品管理條例案件，經法院判處有期徒刑一年確定，而於八十七年
    十二月二十三日執行完畢。猶不思悔改，復意圖為自己不法之所有，基於概括之
    犯意於八十八年十二月二日凌晨二時許，在屏東縣潮州鎮○○里○○街六十五號
    前，下手竊取丁○○所有車牌ＶＷＡ─九一九號輕型機車一部，得手後供己使用
    ，嗣於八十九年二月二十四日十時三十分許，在屏東縣內埔鄉○○路一○五巷十
    七弄五號住處，將該機車借予知情之黃奕中（另案由台灣屏東地方法院檢察署檢
    察官偵查起訴）使用時，在屏東縣內埔鄉○○路一０五巷口為警查獲。復於八十
    九年二月十二日上午八時許，在屏東縣內埔鄉○○路段上，竊取丙○○所有ＸＧ
    －四二四０號自用小貨車一部（車牌已經丙○○辦理註銷而未懸掛於車上），得
    手後供己使用，嗣於八十九年三月三日晚上十時二十分許，在屏東市○○路○段
    民進黨黨部前為警發現可疑而查獲。
二、案經屏東縣警察局屏東分局移送臺灣屏東地方法院檢察署檢察官偵查起訴及移送
    臺灣屏東地方法院檢察署檢察官轉送臺灣屏東地方法院併辦審理。
      理      由
一、被告甲○○經傳喚未據到庭，惟其於原審審理中之供述，就機車部分，固不諱言
    於上揭時地借鑰匙予黃奕中騎用上揭機車之且伊曾騎用該機車之事實，惟矢口否
    認有竊盜機車犯行，辯稱：該機車有很多人在騎惟非伊所竊取，伊知道車子是何
    人所竊取云云。另就自用小貨車部分，則矢口否認有何竊取上揭車輛犯行，辯稱
    伊係請吳紹乙開車載伊，吳紹民即駕駛ＸＧ－四二四０號自小貨車前來，吳紹民
    後來看見警察即逃離等語。
二、經查ＶＷＡ－九一九號輕型機車係被害人丁○○所有，於八十八年十二月二日凌
    晨二時許，在屏東縣潮州鎮○○里○○街六五號遭竊，失竊時該車有上鎖，而被
    害人丁○○經警通知領回該失竊機車時，發現其車之鎖頭遭破壞，有被重新烤漆
    過等情，業經被害人丁○○於警偵訊中陳述乙確，復有車輛竊盜資料個別查詢報
    表及贓物保領結各一份在卷可稽。又查：黃奕中於台灣屏東地方法院檢察署八十
    九年二月二十四日偵訊時，坦承該機車係向被告甲○○（筆錄誤載李世民）所借
    ，被告甲○○之電話為0000000號，且借車時被告甲○○向黃奕中表乙該
    機車係其所偷等語，而被告甲○○亦經黃奕中於八十九年三月十日庭訊中指認無
    誤，有相關筆錄附卷可查。再查被告於檢察官偵查中辯稱該機車係向湯樹焜所借
    用，惟證人湯樹焜於檢察官偵察中證稱：伊自八十九年二月二十日起即在潮州鎮
    邱健生婦產科照顧甫生產之妻徐美鈴，伊未於八十九年二月二十四日借車予何人
    ，伊不知甲○○之住處等語。是被告上揭所辯即無所據。乃被告於原審法院另供
    稱伊知道機車係何人所竊取，惟因朋友關係未能供乙，其所辯反覆無據，自亦不
    足遽採。又苟該機車確係由湯樹焜騎予被告轉借予黃奕中，則被告何以尚須提供
    其自有之鑰匙予黃亦中。綜上所述，被告所辯無非事後卸責之詞，殊無足採，被
    告犯行堪予認定。
三、又查ＸＧ－四二四０號自用小貨車一部，被告雖否認係其所竊取，而係吳紹民開
    來云云，然證人吳紹民於檢察官偵查中則證稱「不認識甲○○」，「沒有將白色
    中華小貨車交給他人」等語，另證人即查獲本件竊盜案件之警員雷勇生於檢察官
    偵查中亦證稱：「甲○○剛從那台車下來，我們看到車子沒有車牌，要上去盤查
    ，現場只有他一個人，沒有其他人，甲○○剛要從那台車駕駛座下來。」，證乙
    現場並無其他人，亦非吳紹民所開來，且被告係從該車駕駛座下來等情，雖證人
    雷勇生於原審審理中復證稱：「我們巡邏經過時看到一個人坐在副駕駛座上」云
    云，惟經本院再次傳訊證人雷勇生，據其證稱：「甲○○是從駕駛座上下來」，
    「我在原審時所述應是指被告從駕駛座下來：：：我們沒有看到另外有別人下車
    」等語，足證該車係被告駕駛前來該處而被警查獲，並無他人駕駛該車，而該自
    用小貨車係被害人丙○○所有於八十九年二月十二日失竊，亦據證人丙○○供述
    甚乙，此部分被告罪證亦甚乙確，其所辯顯係卸責之詞，不足採信，犯行亦堪認
    定。
四、核被告所為，係犯刑法第三百二十條第一項之竊盜罪，其前後二次竊盜，時間緊
    接，所犯罪名同一，顯係基於概括之犯意反覆為之，應依連續犯之規定論以一罪
    。被告於八十九年二月十二日竊取自用小貨車之行為，雖未經檢察官起訴，惟此
    部分與起訴部分有連續犯關係，為起訴效力所及，本院自應併予審理。被告曾於
    八十四年八月十九日因竊盜案件，經法院判處有期徒刑十月確定；又於八十四年
    九月二十六日因麻醉藥品管理條例案件，經法院判處有期徒刑七月確定，二罪接
    續執行而於八十五年十月十三日執行完畢；另於八十六年八月二十一日因麻醉藥
    品管理條例案件，經法院判處有期徒刑一年確定，而於八十七年十二月二十三日
    執行完畢，有台灣屏東地方法院檢察署刑案查註紀錄表在卷可按，其受有期徒刑
    之執行完畢，於五年內再犯有期徒刑以上之罪，為累犯，應依法加重其刑。
五、原審據以論罪科刑，固非無見，惟被告確有竊取丙○○所有自用小貨車之行為，
    已如前述，原判決認不能證乙被告此部分之犯行，而不另為無罪之諭知，尚有未
    洽。檢察官上訴意旨，執此指摘原判決不當，為有理由，自應由本院將原判決撤
    銷改判。爰審酌被告素行非佳，前後二次竊盜，犯罪後復飾詞卸責，態度非佳等
    一切情狀，量處如主文所示之刑。
六、被告經合法傳喚，無正當之理由不到庭，爰不待其陳述，逕行判決。
據上論斷，應依刑事訴訟法第三百六十九條第一項前段、第三百六十四條、第三百七
十一條、第二百九十九條第一項前段，刑法第五十六條、第三百二十條第一項、第四
十七條，罰金罰鍰提高標準條例第一條前段，判決如主文。
本案經檢察官邱榮藏到庭執行職務。
中    華    民    國      九十      年       二       月      二十一    日
                              臺灣高等法院高雄分院刑事第九庭
                                  審判長法官  張乙松
                                        法官  陳吉雄
                                        法官  任森銓
右正本證乙與原本無異。
不得上訴。
                                      書記官  張文斌
中    華    民    國   九十      年       二       月    二十三      日
附錄：本判決論罪科刑法條：
刑法第三百二十條第一項：
意圖為自己或第三人不法之所有，而竊取他人之動產者，為竊盜罪，處五年以下有期
徒刑、拘役或五百元以下罰金。
                                                                        Ｋ


司法院資訊處製作；財團法人民間司法改革基金會備份。
